【裁判字號】    98,易緝,69
【裁判日期】    980420
【裁判案由】    竊盜
【裁判全文】
臺灣臺北地方法院刑事判決              98年度易緝字第69號
公  訴  人  臺灣臺北地方法院檢察署檢察官
被      告  甲○○
上列被告因竊盜案件，經檢察官提起公訴（97年度偵字第15642
號），被告於準備程序中就被訴事實為有罪之陳述，經告知簡式
審判程序之旨，並聽取當事人之意見後，本院裁定行簡式審判程
序，判決如下：
    主  文
甲○○共同攜帶凶器毀壞門扇竊盜，累犯，處有期徒刑捌月。
    事  實
一、甲○○前因竊盜等案件，經法院判決及減刑與定應執行刑為
    1 年7 月、3 月15日，如易科罰金，均以新臺幣900 元折算
    1 日確定，於96年12月13日易科罰金執行完畢。詎甲○○仍
    不知悔改，竟與真實姓名年籍均不詳綽號「阿嘉」之成年男
    子，共同意圖為自己不法之所有，於97年4 月9 日下午3 時
    許，由甲○○先在外把風，由「阿嘉」持非其所有客觀上足
    以傷害人之生命、身體之L 型鐵條，破壞乙○○位於臺北市
    文山區○○路○ 段207 巷14弄1 號3 樓大門，再由阿嘉及甲
    ○○入內竊取新臺幣30,000元、美金100 元、加拿大幣300
    元、銀項鍊乙條得手。嗣經警到乙○○上開住處採集指紋進
    行比對，始查知上情。
二、案經臺北市政府警察局文山第二分局報告臺灣臺北地方法院
    檢察署檢察官偵查起訴。
    理  由
一、按除被告所犯為死刑、無期徒刑、最輕本刑為3 年以上有期
    徒刑之罪或高等法院管轄第一審案件者外，於法院行準備程
    序進行中，被告先就被訴事實為有罪之陳述時，審判長得告
    知被告簡式審判程序之旨，並聽取當事人、代理人、辯護人
    及輔佐人之意見後，裁定進行簡式審判程序；又簡式審判程
    序之證據調查，不受刑事訴訟法第159 條第1 項、第161 條
    之2 、第161 條之3 、第163 條之1 及第164 條至第170 條
    規定之限制，刑事訴訟法第273 條之1 第1 項、第273 條之
    2 分別定有明文。本案被告所犯係死刑、無期徒刑、最輕本
    刑為3 年以上有期徒刑以外之罪，其於準備程序中就被訴事
    實為有罪之陳述，經告知簡式審判程序之旨，並聽取公訴人
    、被告之意見後，認適宜由進行簡式審判程序，爰依刑事訴
    訟法第273 條之1 第1 項規定，進行簡式審判程序，合先敘
    明。
二、上揭事實業據被告甲○○於本院審理中坦承不諱，且經證人
    乙○○指述明確，並有內政部警政署刑事警察局鑑定書附卷
    可稽，被告自白應與事實相符。本案事證已臻明確，被告犯
    行洵堪認定，應依法論科。
三、按刑法第321 條第1 項第3 款之攜帶兇器竊盜罪，係以行為
    人攜帶兇器竊盜為其加重條件，此所謂兇器，其種類並無限
    制，凡客觀上足對人之生命、身體、安全構成威脅，具有危
    險性之兇器均屬之，且祇須行竊時攜帶此種具有危險性之兇
    器為已足，並不以攜帶之初有行兇意圖或有使用作竊盜工具
    為必要，亦不限於行為人自行攜帶至行竊現場者為限。查被
    告於行竊時所攜帶之L 型鐵條，質地堅硬，且可供人單手緊
    握持以對外攻擊，如用以施暴、脅迫、抵抗，依一般社會觀
    念，已足使人之生命、身體、安全受有危害，自應認為兇器
    。被告於日間與成年之「阿嘉」，共同攜帶客觀上足以傷害
    人之生命、身體之鐵條前往被害人住家行竊，並以該等工具
    破壞鐵門入內行竊得手，核其所為，係犯刑法第321 條第1
    項第2 款、第3 款之攜帶兇器毀壞門扇之加重竊盜罪。被告
    與「阿嘉」就本案犯行，有犯意聯絡及行為分擔，應依刑法
    第28條之規定，論以共同正犯。被告有如事實欄所載之前科
    ，有臺灣高等法院被告前案紀錄表附卷可稽，其於有期徒刑
    執行完畢後，五年內故意再犯有期徒刑以上之本罪，為累犯
    ，應依刑法第47條第1 項之規定，加重其刑。爰審酌被告前
    有竊盜前科，竟仍共同侵入他人住宅行竊，行為確有不該，
    惟念及被告坦承犯行，表示悔意，犯後態度尚可等一切情狀
    ，酌情量處如主文所示之刑，以示懲儆。被告用以行竊之L
    型鐵條並未扣案，且無證據證明為共犯「阿嘉」所有，爰不
    宣告沒收，併此敘明。
據上論斷，應依刑事訴訟法第284 條之1 、第273 條之1 、第29
9 條第1 項前段，刑法第28條、第321 條第1 項第2 款、第3 款
、第47條第1 項，判決如主文。
本案經檢察官孫沛琦到庭執行職務。
中    華    民    國    98    年    4     月    20    日
                  刑事第七庭  法  官  林勇如
上正本證明與原本無異。
如不服本判決應於收受送達後10日內向本院提出上訴書狀，並應
敘述具體理由；其未敘述上訴理由者，應於上訴期間屆滿後20日
內向本院補提理由書（均須按他造當事人之人數附繕本）「切勿
逕送上級法院」。告訴人或被害人如對於本判決不服者，應具備
理由請求檢察官上訴，其上訴期間之計算係以檢察官收受判決正
本之日期為準。
                              書記官  葉潔如
中    華    民    國    98    年    4     月    20    日
附錄本案論罪科刑法條全文：
中華民國刑法第321 條
犯竊盜罪而有下列情形之一者，處六月以上、五年以下有期徒刑
：
一、於夜間侵入住宅或有人居住之建築物、船艦或隱匿其內而犯
    之者。
二、毀越門扇、牆垣或其他安全設備而犯之者。
三、攜帶兇器而犯之者。
四、結夥三人以上而犯之者。
五、乘火災、水災或其他災害之際而犯之者。
六、在車站或埠頭而犯之者。
前項之未遂犯罰之。


司法院資訊處製作；財團法人民間司法改革基金會備份。
